【裁判字號】    90,上訴,1584
【裁判日期】    901023
【裁判案由】    毒品危害防制條例
【裁判全文】
臺灣高等法院臺中分院刑事判決             民國九十年度上訴字第一五八四號
    上  訴  人  臺灣彰化地方法院檢察署檢察官
    被      告  乙○○
右上訴人因被告違反毒品危害防制條例案件，不服臺灣彰化地方法院中華民國九十年
七月五日第一審判決（民國九十年度訴字第一五○號，起訴案號：臺灣彰化地方法院
檢察署民國八十九年度偵字第六○八八號，併辦案號：民國九十年度毒偵字第四四八
號、第二五四九號），提起上訴，本院判決如左：
      主  文
原判決撤銷。
乙○○連續施用第一級毒品，處有期徒刑玖月。
扣案之注射針筒壹支沒收。
      事  實
一、乙○○前有施用毒品之前科，再因施用毒品案件，經原審以民國（下同）八十七
    年度毒聲字第二二六七號裁定送觀察、勒戒後，認有繼續施用毒品傾向，再經原
    審八十七年毒聲字第二五○四號裁定令入戒治處所，施以強制戒治，後因戒治成
    績合格，經原審以八十八年毒聲字第一八五九號裁定停止戒治所餘戒治期間付保
    護管束，後經原審以八十八年毒聲字第二九九六號裁定撤銷停止戒治，令入戒治
    處所施以強制戒治，其經戒治期滿，經台灣彰化地方法院檢察署檢察官於八十九
    年八月三日以八十九年度戒毒偵字第八七一、八七二、八七三號為不起訴處分確
    定。詎其猶不思悔改，於五年內，基於施用第一級毒品海洛因之概括犯意，自八
    十九年十二月一日起至九十年一月十七日止，在彰化縣二林鎮某友人住處，以將
    第一級毒品海洛因混加水置於注射針筒內，再予施打手臂方式，連續施用第一級
    毒品海洛因多次，平均施用時間不定。嗣其先於九十年一月十八日十三時四十五
    分許，在彰化縣二林鎮○○路○段四一六巷一八○號處，為警查獲；後於九十年
    一月十八日十三時四十五分許，在彰化縣二林鎮○○里○○路○段四一六巷一八
    ○號，為警查獲，並扣得其所有，已施用第一級毒品海洛因用之注射針筒一支。
二、被告復基於同一之概括犯意，另於九十年五月十日二十三時許，在彰化縣湖西國
    小內，施用第一級毒品海洛因一次（施用第二級毒品安非他命一次部分送另案審
    理中），為警查獲。
三、案經彰化縣警察局二林分局報請台灣彰化地方法院檢察署檢察官偵查起訴暨移送
    併案審理。
      理  由
一、訊據上訴人即被告（下稱被告）乙○○對於事實欄一部分連續施用第二級毒品安
    非他命之事實，坦承不諱，並有注射針筒一支扣案可稽，且被告二度獲案時經警
    採集尿液送驗，結果呈嗎啡陽性反應，有彰化縣衛生局煙毒尿液檢驗成績書二紙
    可稽，顯見被告之自白與事實相符，堪以採信。至被告於警偵訊中否認前開施用
    第一級毒品安非他命之犯行，查此非但與前開自白相違，且亦與事實不符，故不
    可採信。又被告對於事實欄二部分施用第一級毒品海洛因部分犯行，於警訊及本
    院審理時坦承不諱，並有彰化縣衛生局尿液檢驗書一紙可稽，顥見被告此部分之
    自白亦與事實相符，足堪採信。又被告因施用毒品案件，經原審以八十七年度毒
    聲字第二二六七號裁定送觀察、勒戒後，認有繼續施用毒品傾向，再經原審八十
    七年毒聲字第二五○四號裁定令入戒治處所，施以強制戒治，後因戒治成績合格
    ，經原審以八十八年毒聲字第一八五九號裁定停止戒治所餘戒治期間付保護管束
    ，後經原審以八十八年毒聲字第二九九六號裁定撤銷停止戒治，令入戒治處所施
    以強制戒治，其經戒治期滿，經台灣彰化地方法院檢察署檢察官於八十九年八月
    三日以八十九年度戒毒偵字第八七一、八七二、八七三號為不起訴處分確定等情
    ，有臺灣高等法院被告全國前案紀錄表一份可稽，是其於五年內再犯毒品危害防
    制條例第十條第二項之施用第一級毒品罪，堪可認定。
二、核被告所為，係犯毒品危害防制條例第十條第一項之罪。其於施用之時，持有第
    一級（原判決誤植為二級）毒品海洛因行為，已為施用之高度行為所吸收，不另
    論罪。其前後多次施用第一級毒品海洛因之犯行，時間緊接，犯罪構成要件相同
    ，顯係基於概括犯意為之，為連續犯，依法以一罪論，並加重其刑。前開犯罪事
    實，為起訴書所漏列部分，與原有記載且有罪部分，有裁判上一罪之關係，自得
    依法併予審理。
三、原審就被告施用第一級毒品部分予以論罪科刑，固非無見，惟原判決未及就併案
    部份（事實欄二）審理，尚有未洽。檢察官上訴意旨執此指摘原判決不當，為有
    理由，應由本院將原判決予以撤銷改判，爰審酌被告犯罪之動機、吸食頻率、曾
    有施用毒品前科仍不知悔改，所生危害及犯罪後之態度等一切情狀，量處被告有
    期徒刑玖月。扣案之注射針筒一支係被告所有，且供其施用毒品所用之物，已如
    前述，併予宣告沒收。關於裝安非他命塑膠袋一個，係被告另案施用安非他命所
    用之物，與本案無涉，爰不予沒收。
四、至於檢察官上訴書所載施用第二級毒品移送併辦部分，已併由本院夕股九十年度
    上易字第一八七七號辦理，本件自無庸予以處理，附此敘明。
五、據上論斷，應依刑事訴訟法第第三百六十九條第一項前段、第三百六十四條、第
    二百九十九條第一項前段，毒品危害防制條例第十條第一項，刑法第十一條前段
    、第五十六條、第三十八條第一項第二款，判決如主文。
本案經檢察官甲○○到庭執行職務。
中      華      民      國     九十      年      十       月   二十三   日
                                   臺灣高等法院臺中分院刑事第四庭
                                         審判長法  官  洪  耀  宗
                                               法  官  劉  登  俊
                                               法  官  吳  重  政
右正本證明與原本無異。
如不服本判決應於收受送達後十日內向本院提出上訴書狀，其未敘述上訴之理由者並
得於提起上訴後十日內向本院補提理由書（均須按他造當事人之人數附繕本）。
          書記官  林  育  德
中      華      民      國     九十      年      十       月   二十四   日
附錄：
毒品危害防制條例第十條：
施用第一級毒品者，處六月以上五年以下有期徒刑。
施用第二級毒品者，處三年以下有期徒刑。
                                                                        Ｆ


司法院資訊處製作；財團法人民間司法改革基金會備份。
